臺灣高等法院臺南分院刑事裁定　　　　　　　　　九十四年度毒抗字第一九號　Ａ
　　　抗　告　人
　　　即　被　告　甲　○　○
右抗告人因觀察、勒戒案件，不服臺灣臺南地方法院中華民國九十三年十一月三十日
裁定（九十三年度毒聲字第一○五二號），提起抗告，本院裁定如左：
      主      文
抗告駁回。
      理      由
一、相對人臺灣臺南地方法院檢察署檢察官於原法院聲請意旨略以：抗告人即被告甲
    ○○基於施用第二級毒品之犯意，於民國（下同）九十三年四月二十二日凌晨零
    時三十分許回溯前九十六小時內之某時，在不詳地點施用第二級毒品安非他命，
    嗣於九十三年四月二十一日晚間九時四十五分許，在臺南縣仁德鄉○○村○○路
    七九九號，因與張志安（另案偵辦）共同乘坐於車號ＦＬ－四四七八號自小客車
    後座，行跡甚為可疑，為警盤查而查獲，被告雖矢口否認上揭犯行，惟經採擷被
    告之尿液檢驗結果，呈安非他命類陽性反應，有臺南縣衛生局尿液檢驗成績書、
    長榮大學毒物研究中心複驗確認報告各一紙附卷可稽，被告所辯顯不足採，其施
    用毒品之犯行堪予認定。爰依毒品危害防制條例第二十條第一項，聲請裁定將被
    告送勒戒處所觀察、勒戒等語。
二、按犯毒品危害防制條例第十條施用第一級或第二級毒品之罪者，檢察官應聲請法
    院裁定，令被告入勒戒處所觀察、勒戒，其期間不得逾二月，毒品危害防制條例
    第二十條第一項定有明文。檢察官依毒品危害防制條例第二十條第一項規定命送
    勒戒處所執行觀察、勒戒處分者，應先向法院聲請裁定，法院應於受理聲請後二
    十四小時內為之，觀察勒戒處分執行條例第三條第一項亦定有明文。
三、原審以：被告甲○○雖矢口否認有何施用毒品之犯行，辯稱：伊曾服用國安感冒
    糖漿，且有飲用保力達Ｂ、維士比之習慣云云。然被告為警查獲當時所採集之尿
    液送檢驗及複驗結果，均呈安非他命陽性反應，有臺南縣衛生局九十三年五月十
    八日出具之衛收字第０九三００一一二０九號尿液檢驗成績書及長榮大學毒物研
    究中心九十三年十一月十五日出具之複驗確認報告各一紙在卷足憑；又長榮大學
    毒物研究中心之檢驗方法係以酵素免疫分析法為篩檢，再以氣相層析質譜儀分析
    法為複驗，該氣相層析質譜儀分析法係以將物質撞擊成碎片後記錄其質譜圖，因
    每個化合物之鍵結能力不同，故不同的物質有其特定的質譜圖，因此在物質判斷
    上具有高度之精確度，已可排除因服用藥物所可能引起之誤差，是被告之尿液中
    如不存在有煙毒之成份時，氣相層析質譜儀應不會顯示出其尿液含有煙毒之成份
    ，是被告所辯，應不足採。被告未曾因違反毒品危害防制條例案件，經法院裁定
    令入勒戒、戒治處所施以觀察、勒戒或強制戒治，有臺灣高等法院被告全國前案
    紀錄表及臺灣臺南地方法院檢察署刑案資料查註紀錄表附卷可稽，是其初犯毒品
    危害防制條例第十條第二項之施用第二級毒品犯行，堪以認定。並依相對人之聲
    請裁定將被告送勒戒處所觀察、勒戒。
四、本件抗告意旨略以：（一）被告確實並無吸食安非他命之惡習，為何檢驗出呈安
    非他命之陽性反應，被告至今仍感不知與冤枉。（二）被告遭警查獲當天，與同
    案被告張志安在同一台自小客車上長達半小時以上，而張志安當時有在車內吸食
    安非他命，且車上亦密不通風，可能因此遭到污染，而導致尿液檢驗呈陽性反應
    。（三）為表被告之清白，請將被告之髮根再送鑑定，即可證明被告確實無吸安
    非他命食之惡習，並暫緩本件之觀察勒戒云云。
五、經查：（一）被告確於右揭時地施用安非他命，此觀臺南縣衛生局尿液檢驗成績
    書及長榮大學毒物研究中心複驗確認報告之檢驗結果，其尿液呈安非他命陽性反
    應之結果可證。至被告嗣後是否有再施用毒品，已不足為其有利之認定。被告聲
    請將其髮根再送鑑定以證明被告確實無吸安非他命食之惡習云云，核無必要。（
    二）按二人若非共處於空間密閉狹小，並故意大量吸入該氣體，應不致於尿液中
    代謝煙毒或甲基安非他命反應，有法務部調查局第六處八十三年九月十七日（八
    三）發技字第八三一○○一八五號函揭示在案。查同案被告張志安於警詢時雖供
    稱：警方於九十三年四月二十一日二十一時四十五分許在台南縣仁德鄉○○路七
    九九號旁，欲盤查我時，因我正在吸食毒安非他命看到警方靠近時，我緊張趕快
    跑下車，就被警方抓住，警方在現場我的車內駕駛座後方椅背查獲我持有之安非
    他命工具（有削尖吸管一支、吸食用吸管一支、玻璃球一個）內有安非他命殘渣
    等語（台南縣警察局歸仁分局九十三年四月二十二日歸警刑字第○九三○○○一
    五八四號警詢卷一頁反面），此經本院向臺灣臺南地方法院檢察署調取九十三年
    度毒偵字第七七四號張志安違反毒品危害條例案件全卷可稽，然被告既與張志安
    同在車上，應無不知張志安係在施用安非他命之理，被告竟未即下車避開，反而
    故意大量吸入該氣體，再參以依前述複驗確認報告所載：安非他命及甲基安非他
    命最低可定量濃度ng／ml各為90，然本件所檢出濃度竟各高達5728、36692(複驗
    藥物陽性是指檢體濃度大於或等於最低可定量濃度）等情，其有施用第二級毒品
    之故意（如前說明，被告倘未故意大量吸入該氣體，應不致於尿液中代謝甲基安
    非他命反應），堪可認定。被告辯稱其未施用安非他命或遭到污染云云，應無可
    採。本件經核原審裁定命被告應送勒戒處所觀察、勒戒，並無違誤，抗告意旨徒
    憑空言否認，為無理由，應予駁回。
六、據上論斷，應依刑事訴訟法第四百十二條，裁定如主文。
中    華    民    國      九十四      年      二      月      二十三    日
                                  臺灣高等法院臺南分院刑事第二庭
                                      審判長法官  葉    居    正
                                            法官  莊    俊    華
                                            法官  高    明    發
右正本證明與原本無異。
不得再抗告。
                                      法院書記官  陳    淑    貞
中    華    民    國      九十四      年      三      月      一        日
